# 请教外币预收款按收款日汇率确定合同负债，结转收入时是按什么汇率结转

提问人：yzyrxj 时间：2023-02-15 16:15:29
请教外币预收款按收款日汇率确定合同负债，结转收入时是用什么汇率结转？发货日还是收款日？

回答人：chenyiwei
外币预收账款（或合同负债，下同）是非货币性项目。在初始确认后就不再进行汇兑损益调整。因此其账面上一直保持按收款日汇率折算的本位币金额。相应地，后续结转收入时，也是按照该本位币金额（按收款日汇率折算的）
结转。在结转收入时不能形成汇兑损益。
即，确认收入时的分录为：
借：预收账款（按收款日汇率折合）
借：货币资金/应收账款（按收入确认日汇率折合）
贷：主营业务收入（以上两项合计）